【裁判字號】    99,裁,1728
【裁判日期】    990805
【裁判案由】    營業稅罰鍰
【裁判全文】
最  高  行  政  法  院  裁  定
                                      99年度裁字第1728號
上  訴  人  承佐機械板金有限公司
代  表  人  甲○○
訴訟代理人  蕭仲達
被 上訴 人  財政部臺灣省中區國稅局
代  表  人  乙○○
上列當事人間營業稅罰鍰事件，上訴人對於中華民國99年5月19
日臺中高等行政法院99年度簡字第4號判決，提起上訴，本院裁
定如下：
    主  文
上訴駁回。
上訴審訴訟費用由上訴人負擔。
    理  由
一、按對於適用簡易程序之裁判提起上訴，須經本院許可，且該
    許可以訴訟事件所涉及之法律見解具有原則性者為限，行政
    訴訟法第235條定有明文。所謂法律見解具有原則性者，係
    指該事件涉及之法律問題意義重大，而有加以闡釋必要之情
    形而言，非以其對於該訴訟當事人之勝敗有無決定性之影響
    為斷。例如原裁判所適用之行政命令是否牴觸法律之判斷，
    或高等行政法院就同類事件所表示之法律見解存在歧異，或
    與本院向來之見解互相牴觸，有由本院確認或統一法律上意
    見之必要等情形屬之。
二、本件上訴人對於高等行政法院適用簡易程序所為之判決，提
    起上訴，係以：會計及報稅處理事務本屬專業領域，原判決
    責上訴人以善良管理人注意之義務，違反經驗法則及論理法
    則而有判決適用法令不當。且宜欣會計事務所蔡佩錡已遭刑
    事追訴，依行政罰法第26條第1項前段規定，上訴人可免除
    行政罰，原判決未予糾正原處分，顯有判決不適用法令之不
    當。另上訴人因稅款遭蔡佩錡侵占而未履行清償租稅債務，
    但已依法補繳本稅完竣，如再受行政罰處分，則人民因同一
    公法事件而遭受三次之金錢付出，顯與比例原則不合。原判
    決未予糾正原處分，有違憲法保障人民財產之規定等語，為
    其論據。惟查：(一)上訴人所指宜欣會計事務所蔡佩錡並非其
    受僱人，兩人間自無民法第188條僱傭關係之適用，且所得
    稅法第24條之3第1項但書係關於公司款項遭其股東等侵占、
    背信或詐欺，已依法提起訴訟或經檢察官提起公訴，不予計
    算利息收入之規定，與本件系係申報營業稅之事實有異；(二)
    又行政罰法第26條第1項前段係針對同一行為人之同一違章
    事實所為之規定，上訴人所稱被提起刑事侵占公訴者既為蔡
    佩錡，並非受原處分裁罰之上訴人，而與本件上訴人之違章
    情節有別；(三)再者本件原審係依調查證據結果，以上訴人係
    營業稅之納稅義務人，應依營業稅法規定申報銷售額等，對
    其營業稅申報相關資料等應盡注意及檢查義務，始得提出申
    報，並應核對稅款繳付情形，然因上訴人事前未確認其申報
    書資料有關文件內容，以致不知涉案公司所開立之統一發票
    提出申報扣抵銷項稅額，且事後亦未積極核對稅款繳付情形
    ，據以認定上訴人未善盡注意及檢查義務，雖無故意，仍難
    解免過失之責，核屬原審調查證據職權之行使。均難謂其訴
    訟事件涉及法律見解具有原則性，或其法律問題意義重大，
    而有加以闡釋必要之情形。核上訴人所陳上述理由，尚非高
    等行政法院各庭間就同類事件所表示之法律見解存在歧異，
    須由本院統一法律上意見，或該訴訟事件所涉法律問題意義
    重大，而有由加以闡釋必要之問題。上訴意旨無非復執與起
    訴意旨略同且經原審不採之陳詞，以其主觀歧異之見解，指
    摘原判決有違反論理及經驗法則、不適用法規不當及適用法
    規不當之違誤，自難謂其訴訟事件所涉及之法律見解具有原
    則性之情事。依首開規定及說明，其上訴不應許可，應予駁
    回。
三、據上論結，本件上訴為不合法。依行政訴訟法第249條第1項
    前段、第104條、民事訴訟法第95條、第78條，裁定如主文
    。
中    華    民    國    99    年    8     月    5     日
                    最高行政法院第四庭
                        審判長法官  劉  鑫  楨
                              法官  楊  惠  欽
                              法官  林  文  舟
                              法官  曹  瑞  卿
                              法官  陳  鴻  斌

以  上  正  本  證  明  與  原  本  無  異
中    華    民    國    99    年    8     月    6     日
                              書記官  王  史  民

司法院資訊處製作；財團法人民間司法改革基金會備份。
